# 请教大家两个确认收入时点的问题！

提问人：mrlf 时间：2011-08-27 11:22:30
请教大家两个确认收入时点的问题： 客户收入分为内销和外销，又各分两种情况： 内销： 1 、约定厂内交货，这个按出库单确认收入应该没问题。 2 、约定对方厂区交货，这个理论上讲，应该等货送到对方，对方签收后确认收入最合适。 但实务中因为没有让对方签收这个手续，而且销售量大，客户多，不好控制。对这种情况，实务中是否可以也采取发货就确认收入的政策？（运输周期陆运约一周，水运在一周到一月都有，大概各占一半比例） 外销： 1 、离岸价出口，这个以报关单日期为确认收入时点我认为问题不大。 2 、到岸价出口，这个理论上可能以货运到对方港口再确认收入比较合适。 但实务中到港后对方凭提单就提货了，到港日期不好从书面凭证获取，因此是否可以也简化为以国内报关单日期为确认收入时点？
谢谢大家指教！ 希望有针对实务上的好的操作建议！

回答人：chenyiwei
作为一种简化方法，也可以平时采用简化方法确认，月末或年末对已发出货物的到货情况进行核查（尤其是按照通常路途时间计算可能在途的），通过截止测试调整到符合会计准则要求的收入确认时点。 另外，对于外销，离岸价和到岸价都应当是在装运港越过船舷时确认收入，严格来说应当是报关单和提单两者孰晚为准。

回答人：chenyiwei
回复 mrlf 的帖子
你查一下CIF条件的风险转移时点，也是在装运港越过船舷时。只有D开头的贸易条件是在运到对方指定的港口或者交货地点时才是风险转移时点。
内销实务中，平时可以简化处理，但到月末或年末应注意收集截止信息，按正确的截止时点进行调整。

回答人：chenyiwei
回复 mrlf 的帖子
要看影响程度。如果预计跨期问题对各年度的收入和利润影响很大，则应要求尽可能地准确确定收入截止。如果不能取得准确的截止资料，且预计此问题可能对所涉及的各期产生重大影响的，则不排除出具非标准审计意见，或者要求企业规范化操作并建议推迟申报期。